【裁判字號】    98,易,2771
【裁判日期】    980825
【裁判案由】    竊盜
【裁判全文】
臺灣臺中地方法院刑事判決  98年度易字第2771號
公  訴  人  臺灣臺中地方法院檢察署檢察官
被      告  丙○○
                    （另案於臺灣臺中監獄執行中）
上列被告因竊盜案件，經檢察官提起公訴（98年度偵字第10467
號），本院判決如下：
    主    文
丙○○犯加重竊盜罪，累犯，處有期徒刑柒月；又犯加重竊盜罪
，累犯，處有期徒刑柒月。應執行有期徒刑捌月。
    犯罪事實
一、丙○○曾因竊盜案件，為本院判處有期徒刑三月，甫於民國
    九十七年四月二十二日執行完畢出監。猶不知悔改，復意圖
    為自己不法之所有，於九十八年二月十三日凌晨三時四十六
    分許，在臺中縣大里市○○里○○路一四八巷八號，見甲○○所有之女性內衣褲一套（價值約新臺幣【下同】三千元）
    掛在窗戶旁室內，乃伸手入室竊取得手。又另基於意圖為自
    己不法所有，於同年月二十三日凌晨四時十六分許，在同一
    地址，見乙○○所有之女性內褲一件（價值約二百元）掛在
    窗戶旁室內，乃伸手入室竊取得手。
二、案經甲○○、乙○○訴由臺中縣警察局霧峰分局報告臺灣臺
    中地方法院檢察署檢察官偵查起訴。
    理    由
一、證據能力之說明：按現行刑事訴訟法為保障被告之反對詰問
    權，排除具有虛偽危險性之傳聞證據，以求實體真實之發見
    ，於該法第一百五十九條第一項明定被告以外之人於審判外
    之言詞或書面陳述，除法律有規定者外，不得作為證據。而
    刑事訴訟法第一百五十九條之一至第一百五十九條之四有傳
    聞法則之例外規定，且被告以外之人於審判外之陳述，雖不
    符前四條之規定，而經當事人於審判程序同意作為證據，法
    院審酌該言詞陳述或書面陳述作成時之情況，認為適當者，
    亦得為證據；當事人、代理人或辯護人於法院調查證據時，
    知有第一百五十九條第一項不得為證據之情形，而未於言詞
    辯論終結前聲明異議者，視為有前項之同意，刑事訴訟法第
    一百五十九條之五定有明文。查本件證人即被害人甲○○、
    乙○○於警詢中之證述，均屬於審判外之陳述，為傳聞證據
    ，然被告丙○○於本院審理時未表示意見，顯不予爭執，且
    迄至言詞辯論終結前亦未曾聲明異議，本院審酌上開證據資
    料製作時之情況，尚無違法不當及證明力明顯過低之瑕疵，
    亦認為以之作為證據應屬適當，且指訴內容係針對被告是否
    有竊盜犯行之事實，為證明本案犯罪事實所必要，故揆諸上
    開規定，爰依刑事訴訟法第一百五十九條之五規定，認上揭
    證據資料均例外認有證據能力，合先敘明。
二、上揭犯罪事實，業據被告丙○○於偵查中及本院審理時坦承
    不諱，核與證人甲○○、乙○○於警詢中指訴之情節相符，
    並有監視器翻拍照片二張、刑案現場測繪圖一份等附卷可參
    。被告於偵查中及本院審理時自白犯罪，應與事實相符，而
    足堪採信。因而認本件事證明確，被告二次竊盜犯行，均堪
    認定。
三、查，被告丙○○伸手入室竊取物品，雖其身體未侵入住宅，
    惟已越進窗戶，使他人窗戶之安全設備失其防閑之效用，核
    與刑法第三百二十一條第一項第二款所定之加重情形相符（
    最高法院四十一年臺非字第三八號判例參照），是核被告丙○○所為，係犯刑法第三百二十一條第一項第二款之加重竊
    盜罪。被告先後二次加重竊盜犯行，犯意各別，行為互殊，
    應予分論併罰。又被告前因竊盜案件，為本院判處有期徒刑
    三月，甫於九十七年四月二十二日執行完畢出監，有臺灣高
    等法院被告全國前案紀錄表及臺灣臺中地方法院檢察署刑案
    資料查註紀錄表在卷可查，被告於前案執行完畢五年內，故
    意再犯本件有期徒刑以上之二罪，均為累犯，各依刑法第四
    十七條第一項之規定，加重其刑。爰審酌被告素行不佳，且
    正值壯年，身強力壯，不思循正途以謀正當利益，竟為私慾
    ，見他人財物即起意行竊，缺乏對他人財產權須予以尊重之
    觀念，惟衡酌被告所竊得之物價值不高，且被告犯後於警詢
    、偵查中及本院審理中均坦承犯行，犯罪後態度尚稱良好，
    及被告之犯罪之目的、手段、智識程度，並被告領有輕度精
    神障礙之身心殘障手冊等一切情狀，分別量處如主文所示之
    刑，並定其應執行之刑。
據上論斷，應依刑事訴訟法第二百九十九條第一項前段，刑法第
三百二十一條第一項第二款、第四十七條第一項、第五十一條第
五款，判決如主文。
本案經檢察官李善植到庭執行職務。
中    華    民    國    98    年    8     月    25    日
              刑事第十七庭  法  官  張清洲
以上正本證明與原本無異。
如不服本判決，應於收送達後十日內向本院提出上訴書狀（應敘
述具體理由並附繕本）。
上訴書狀如未敘述理由，應於上訴期間屆滿後二十日內補提理由
書於本院。
                            書記官  詹東益
中    華    民    國    98    年    8     月    25    日
附錄論罪科刑法條
中華民國刑法第321條
（加重竊盜罪）
犯竊盜罪而有左列情形之一者，處6月以上、5年以下有期徒刑：
一、於夜間侵入住宅或有人居住之建築物、船艦或隱匿其內而犯
    之者。
二、毀越門扇、牆垣或其他安全設備而犯之者。
三、攜帶兇器而犯之者。
四、結夥三人以上而犯之者。
五、乘火災、水災或其他災害之際而犯之者。
六、在車站或埠頭而犯之者。
前項之未遂犯罰之。


司法院資訊處製作；財團法人民間司法改革基金會備份。
